臺灣宜蘭地方法院刑事判決　　　　　　　　　　　　　　九十一年度易字第八六號
　　公　訴　人　臺灣宜蘭地方法院檢察署檢察官
　　被　　　告　丙○○
右列被告因竊盜案件，經檢察官提起公訴 (九十一年度偵字第二九六號），本院判決
如左：
    主  文
丙○○共同踰越安全設備竊盜，處有期徒刑柒月。緩刑貳年。
    事  實
一、丙○○與甲○○（檢察官另移送併案辦理）共同基於意圖為自己不法所有之犯意
    聯絡，於民國九十年十月某星期日晚間八時許，前往宜蘭縣礁溪鄉○○路二十三
    號己○○○，見該校特教班教室窗戶未上鎖，即由甲○○踰越入內將門打開，令
    在外等候之丙○○進入後，旋即共同徒手竊取主機二臺、鍵盤二只、滑鼠二只、
    螢幕二個、護貝機一臺、掃描器一臺及喇叭二組（四個）等電腦設備。得手後，
    二人將財物分別質押予不知情之丁○○，再變賣予不知情之戊○○使用，嗣因戊○○開啟電腦後，發現內有己○○○學生資料，而報警查獲上情。
二、案經宜蘭縣警察局礁溪分局報請臺灣宜蘭地方法院檢察署檢察官偵查起訴。
    理  由
一、右揭犯罪事實，業據被告丙○○於本院調查、審理中均供承不諱，而詰之證人甲○○亦就上情證述屬實，核與被害人即己○○○教師陳德芳指訴情節相符，並經
    證人即收受電腦設備不知情之丁○○於偵查及本院審理中結證稱：我記得去年某
    日晚上，被告丙○○與證人甲○○拿電腦來問我可以賣多少錢，我說這些電腦都
    不值錢了，要往回收站收了，但甲○○說他欠錢，要向我借錢，我就拿了二千元
    借他，他把東西放著並說等一下再來拿，後來我要去大陸，在機場時，我太太打
    電話給我，說甲○○要來贖回機器，我同意後，甲○○就連同之前積欠之修理費
    五百元共支付二千五百元給我等語（見偵查卷第二五至二六頁、本院九十一年三
    月二十八日訊問筆錄）。而證人戊○○雖經本院屢傳不至，然於偵查中亦結證稱
    ：當時我跟甲○○一起至丁○○店中交付丁○○太太二千五百元取回電腦，我不
    知道那些是贓物，因為電腦本身少了連結線，直到我後來裝配好，開啟電腦後才
    發現內有己○○○學生之姓名資料，問附近己○○○之學生，何以電腦內有學生
    姓名，學生才告訴我學校電腦失竊之事，本來我打算直接把東西還給學校，但因
    校方已經報警，所以我才主動向警方報案等語（見偵查卷第十八頁），復有被害
    人代表所出具之贓物認領保管單一紙附卷可稽，堪信被告及證人甲○○於本院調
    查、審理中所稱至己○○○竊取電腦設備一事應與事實相符。惟本院依職權函詢
    己○○○有關電腦設備失竊之種類及數量，該校則函覆稱九十年十月分失竊五八
    六電腦一套、顯示器十七吋一臺、掃描器一臺、四八六電腦三套、四八六主機二
    臺、護貝機一臺，此有該校九十一年四月十日九十一礁總字第０六二０號函一紙
    在卷可參，觀其失竊物品之內容，除與被告、證人甲○○所言不同外，亦與被害
    人出具之贓物認領保管單相異。然訊之被告陳稱：我僅與證人甲○○去過這一次
    ，其餘東西不是我竊取的等語（見本院九十一年五月六日訊問筆錄），證人甲○○則陳稱：其餘的東西是被告丙○○與住在礁溪鄉、綽號「鐵牛」、本名乙○○
    之人再去竊取的等語（見本院九十一年五月六日訊問筆錄）。而本院再依證人甲○○所提供之資料傳訊「乙○○」，歷次到庭之「乙○○」均表示不認識被告及
    證人甲○○，而被告與證人甲○○亦均表示「鐵牛」非到庭之「乙○○」等語，
    此有法務部戶役政連結作業系統、審判筆錄及傳喚「乙○○」之書信一件附卷可
    參，是證人甲○○所指稱被告丙○○曾與「鐵牛」前往己○○○竊取電腦一事並
    無積極證據足以佐證，基於「罪證有疑、利於被告」之法理，尚難認定己○○○
    所陳報遺失之電腦設備均為被告丙○○與證人甲○○當次所竊，而被告丙○○與
    證人甲○○於本院調查、審理中所稱竊取之電腦設備種類及數量，堪予信實。是
    本件事證已臻明確，被告犯行洵堪認定。
二、核被告丙○○所為，均係犯刑法第三百二十一條第一項第二款踰越安全設備之加
    重竊盜罪。又被告與證人甲○○就前開竊盜之行為，有犯意之聯絡及行為之分擔
    ，均為共同正犯。爰審酌被告年輕力盛，不思以正當途徑獲取財物，其進入學校
    竊取財物，影響學校正常教學，其犯罪動機、目的、手段均不宜輕議，惟其竊取
    財物價值非鉅，所生損害尚屬輕微，且犯後態度尚稱良好等一切情狀，量處如主
    文所之刑，以示懲儆。茲查，被告前未曾受有期徒刑以上刑之宣告，有卷附臺灣
    高等法院檢察署刑案紀錄簡覆表可按，經此審判起訴，當知所警惕，應無再犯之
    虞，本院認所宣告之刑以不執行為適當，併諭知緩刑二年，用啟自新。
據上論斷，應依刑事訴訟法第二百九十九條第一項前段，刑法第二十八條、第三百二
十一條第一項第二款、第七十四條第一款，判決如主文。
本案經檢察官魏廷勳到庭執行職務。
中      華      民      國      九十一    年    七    月      十六      日
                                  臺灣宜蘭地方法院刑事第二庭
                                      審判長法  官  黃  永  勝
                                            法  官  鄭  貽  馨
                                            法  官  郭  顏  毓
右正本證明與原本無異。
如不服本判決，應於判決送達後十日內，向本院提出上訴狀。（應附繕本）
                                            書記官  莊  淑  茹
中      華      民      國      九十一    年    七    月      十七      日
附錄本案論罪科刑法條全文：
中華民國刑法第三百二十一條
 (加重竊盜罪)
犯竊盜罪而有左列情形之一者，處六月以上五年以下有期徒刑：
一  於夜間侵入住宅或有人居住之建築物、船艦，或隱匿其內而犯之者。
二  毀越門扇、牆垣或其他安全設備而犯之者。
三  攜帶兇器而犯之者。
四  結夥三人以上而犯之者。
五  乘火災、水災或其他災害之際而犯之者。
六  在車站或埠頭而犯之者。
前項之未遂罰之。
